---
title: "PROGRAMACION-GRUPO 17"
author: "Dayeli Ruiz-Nolberto Comeca-Angely Rojas"
date: "19/11/2021"
output: github_document
---
## EJERCICIO 1: Calcula los valores numéricos aproximados
### 1.a
```{r}
m<-0.3
n<-0.15
o<-0.2
p<-0.5
q<-0.12
r<-0.8
(m*n)+(o*r)+(p*q)
m*n/{(m*n)+(o*r)+(p*q)}

```
### 1.b
```{r}
a<-5
b<-6
a^b
{a^b/factorial(b)}*exp(-b)

```
### 1.c
```{r}
choose(20,7)
c<-0.4
d<-0.6
choose(20,7)*c^7*d^13

```
## EJERCICIO 2: Realizar la siguiente suma
### 2.a
```{r}
N=1:1000
sum(N)

```
### 2.b
```{r}
1^0+2^1+2^2+2^3+2^4+2^5+2^6+2^7+2^8+2^9+2^10

```
## EJERCICIO 3: El vector grupo representa el grupo al que pertenece una serie de alumnos
### 3.a ¿Cuántos elementos tiene?
```{r}
load(url("https://goo.gl/uDzU8v"))
length(grupo)

```
### 3.b ¿En qué posiciones del vector está la letra “A?”
```{r}
which(grupo == "A")

```
## EJERCICIO 4: El vector nota representa la nota de un examen de los alumnos que están en los grupos del vector grupo
### 4.a ¿Cuanto suman todas las notas?
```{r}
sum(nota)

```
### 4.b ¿Cual es la media aritmética de todas las notas?
```{r}
mean(nota)
```
### 4.c ¿En qué posiciones están las notas mayores de 7.0?
```{r}
which(nota >7.0)
```
### 4.d Visualiza las notas ordenadas de mayor a menor
```{r}
sort(nota,TRUE)
```
### 4.e ¿En qué posición está la nota máxima?
```{r}
max(nota)

which(nota==7.7)
```
## EJERCICIO 5: A partir de los vectores grupo y nota definidos.
### 5.a Suma las notas de los 10 primeros alumnos del vector
```{r}
sum(nota[c(1,2,3,4,5,6,7,8,9,10)])

```
### 5.b ¿Cuántos alumnos hay del grupo C?
```{r}
length(which(grupo=="C"))

```
### 5.c ¿Cuántos alumnos han aprobado?
```{r}

length(data.frame(nota)[data.frame(nota)$nota > 5,])

```
### 5.d ¿Cuántos alumnos del grupo B han aprobado?
```{r} 
w<- data.frame(grupo,nota)
w[(w$grupo=="B") & (w$nota > 5),]

```
### 5.e ¿Qué porcentaje de alumnos del grupo C han aprobado?
```{r}
j=w[(w$grupo=="C") & (w$nota > 5),]
22/39*100

```
### 5.f ¿De qué grupos son la máxima y mínima notas de toda la muestra?
```{r}
w[w$nota == max(nota),]
w[w$nota == min(nota),]
```
### 5.g Nota media de los alumnos de grupo A y B, juntos, considerando sólo a los que han aprobado.
```{r}
mean(nota[nota>5])
```
## EJERCICIO 6: 
### Calcula el percentil 66 de las notas de todos los alumnos, y también de los alumnos del grupo C.
```{r}
quantile(nota,66/100)
```
### Percentil de los alumnos del grupo C.
```{r}
quantile(nota[c( which(grupo=="C"))],66/100)
```
## EJERCICIO 7: Un alumno tiene una nota de 4.9. ¿Qué porcentaje, del total de alumnos, tiene una nota menor o igual que la suya? ¿Y qué porcentaje tiene una nota mayor o igual que la suya?
```{r}

length(data.frame(nota)[data.frame(nota)$nota>=4.9,])*100/192
length(data.frame(nota)[data.frame(nota)$nota<=4.9,])*100/192

```
## EJERCICIO 8: Realiza el gráfico de diagramas de caja de las notas de cada grupo, para poder comparar el nivel de cada uno de ellos.
```{r}
v=data.frame(grupo, nota)
datA=v$nota[v$grupo=="A"]
datB=v$nota[v$grupo=="B"]
datC=v$nota[v$grupo=="C"]
datD=v$nota[v$grupo=="D"]
datE=v$nota[v$grupo=="E"]
valx=c("A","B","C","D","E")
boxplot(datA, datB, datC, datD, datE, names = valx)
```
## EJERCICIO 9: Si la variable conc recoge la concentración de plomo (en ppm) en el aire de cierta zona durante un día completo

### 9.a ¿Cuál ha sido la concentración máxima?
```{r}
max(conc)
```
### 9.b ¿En cuántos de los muestreos se ha superado la concentración de 40.0 ppm?
```{r}
load(url("https://goo.gl/uDzU8v"))
length(data.frame(conc)[data.frame(conc)$conc>40,])
```
### 9.c ¿Cuál ha sido la concentración media del día?
```{r}
mean(conc)
```
### 9.d ¿Cuáles fueron las 10 mediciones más bajas del día?
```{r}
head(sort(conc),10)
```
## PARTE 2
### EJERCICIO 1: Graficar los puntos  (1,1),(2,4),(3,6),(4,8),(5,25),(6,36),(7,49),(8,61),(9,81),(10,100) en un plano utilizando RStudio.
```{r}
x<-c(1,2,3,4,5,6,7,8,9,10)
y<-c(1,4,6,8,25,36,49,61,81,100)
plot(x,y)
```
### EJERCICIO 2: Ingresar la matriz A en RStudio  
```{r}
matrix(c(1,2,3,4,2,4,6,8,3,6,9,12), nrow = 4 , ncol = 3)
```
### EJERCICIO 3:  Ingresar la matriz identidad de tamaño 3I
  
```{r}
I<- diag(3)
```
### EJERCICIO 4:  Crea una función que cree una matriz nula ingresando las dimensiones
  
```{r}
c(0,0,0,0,0,0,0,0,0,0)
matrix(data =c(0,0,0,0,0,0,0,0,0,0),2,3)
```
### EJERCICIO 5:  Modificar la matriz diag(4), para que se parezca a la matriz B
  
```{r}
B=diag(4)
B[1,1]=0
B[2,2]=2
B[3,3]=3
B[4,4]=4
```
### EJERCICIO 6: Obtener la matriz transpuesta de A (ejercicio 2)
  
```{r}
A<-matrix(c(1,2,3,4,2,4,6,8,3,6,9,12,0,0,0,0),4,4)
t(A)
```
### EJERCICIO 7: Realizar las siguientes operaciones  A+B ,  A−B ,  3B  y  AB
  
```{r}
c(1,2,3,4,2,4,6,8,3,6,9,12,0,0,0,0)
A<-matrix(c(1,2,3,4,2,4,6,8,3,6,9,12,0,0,0,0),4,4)
matrix(c(1,2,3,4,2,4,6,8,3,6,9,12,0,0,0,0),4,4)
c(0,0,0,0,2,0,0,0,0,3,0,0,0,0,0,4)
B<-matrix(c(0,0,0,0,2,0,0,0,0,3,0,0,0,0,0,4),4,4)
matrix(c(0,0,0,0,2,0,0,0,0,3,0,0,0,0,0,4),4,4)
A+B
A-B
3*B
A%*%B
```
### EJERCICIO 8: Crea una función para calcular  P6
  
```{r}
P=matrix(c(1,-2,1,2,4,0,3,-2,1), ncol=3, nrow=3)
p6=function(x){x^6}
p6(P)
```
### EJERCICIO 9:  Resolver el sistema de ecuaciones
  
```{r}
D<-matrix(c(3,9,3,-1,-2,1,1,1,-2), ncol=3,nrow=3)
W<-c(-1,-9,-9)
solve(D,W)
```
### EJERCICIO 10:  Utilizando la ayuda de R, investigue para qué sirven las funciones eigen() y det()
  
```{r}
A<-matrix(c(1,2,3,4,2,4,6,8,3,6,9,12,0,0,0,0),4,4)
matrix(c(1,2,3,4,2,4,6,8,3,6,9,12,0,0,0,0),4,4)
eigen(A)
det(A)
```
### EJERCICIO 11:  Calcular  A⋅B-ABt
  
```{r}
c1=1:10
c2=seq(2,20,2)
c3=seq(3,30,3)
c4=seq(4,40,4)
c5=seq(5,50,5)
mtB=cbind(c1,c2,c3,c4,c5)
mtA=rbind(c(0,1,0,1,0), c(1,0,1,0,1), c(0,1,0,1,0), 
          c(0,1,0,0,1), c(1,0,1,1,0))
mtA_tr=t(mtA)
mtB %*% mtA - mtB %*% mtA_tr
```
### EJERCICIO 12:  Determine la matriz  ^β
  
```{r}
H <-matrix(c(1,1,1,1,1,1,-1,0,1,2), nrow = 5 , ncol = 2)
H
G <- matrix(c(0,0,1,1,3), nrow = 5 , ncol = 1)
G
Z<- t(H)
Z
R<-(Z%*%H)
U<-solve(R,Z)
U%*%G
```

### EJERCICIO 13: El vector co2 contiene medidas de  CO2 en la atmósfera, en unidades de ppm, durante el periodo 1959-1997. El vector year contiene sus años correspondientes.Calcular un vector de diferencias de  CO2entre años consecutivos, que sería:CO2en 1960 menos  CO en 1959 CO2 en 1961 menos  CO2en 1960 y así sucesivamente.. Crear un plot con lineas y puntos mostrando las diferencias consecutivas de  CO2 en función del tiempo (1960, 1961, etc…), en negrita La diferencia de concentración de  CO2entre 2020 y 2019 fue igual a 2.64. Agregar un punto rojo representando esa diferencia al plot ya creado (usar una forma diferente, como pch=4)
```{r}
data(co2)
means = aggregate(co2, FUN=mean)
year = as.vector(time(means))
co2 = as.vector(means)

#13.a
diff(co2)
#13.b
y<-c(0, diff(co2))
x<-year
plot(x,y,xlab="Años",ylab="Variación de CO2",type="o",pch=20, font=2,main= "Diferencias de CO2 en el tiempo")

#13.c
plot(x,y,xlim=c(1959,2020),xlab="Años",ylab="Variación de CO2",type="o",pch=20, font=2,main= "Diferencias de CO2 en el tiempo")
points(2020,y=2.64,col="red",pch=4)
```
### EJERCICIO 14:  Calcula e imprime un vector con los nombres de las estaciones donde al menos uno de los meses tiene una precipitación superior a 180mm.
  
```{r}
nbc=read.csv("C:/Users/Asus/Downloads/rainfall (1).csv")
nbc[nbc$sep>180,]
nbc[nbc$oct>180,]
nbc[nbc$nov>180,]
nbc[nbc$dec>180,]
nbc[nbc$jan>180,]
nbc[nbc$feb>180,]
nbc[nbc$mar>180,]
nbc[nbc$apr>180,]
nbc[nbc$may>180,]
vector14.b=c("Golan Farm","Eilon","Fasutta","Yehiam","Kfar Mahol","Meron",
  "Horashim")
```